臺灣彰化地方法院刑事判決　　　　　　　96年度易字第1165號
公　訴　人　臺灣彰化地方法院檢察署檢察官
被　　　告　甲○○
上列被告因竊盜案件，經檢察官提起公訴（96年度偵字第6159號
），本院判決如下：
    主  文
甲○○毀壞門扇竊盜，累犯，處有期徒刑捌月。
    犯罪事實
一、甲○○曾於民國94年間，因竊盜案件，經臺灣南投地方法院
    以94年度投刑簡字第515 號刑事簡易判決判處有期徒刑6 月
    確定，並於95年6 月21日因縮刑期滿執行完畢。詎其竟不知
    悔改，復基於意圖為自己不法所有之犯意，於96年6 月28日
    凌晨1 時10分，徒步行經乙○○所經營設於彰化縣彰化市○
    ○路138 號之非住宅之飲料店前，適見該飲料店之鐵捲門已
    拉下，先以自己臀部撞擊前揭飲料店之鐵捲門後，再徒手將
    鐵捲門拉扯開，將鐵捲門破壞後，逕行進入前揭飲料店內，
    竊取乙○○所有置於前揭飲料店櫃臺內之黑色皮包1 個（內
    有國民身分證、彰化銀行及華南銀行之提款卡、臺中商銀信
    用卡、機車駕照各1 張）得手後。嗣經巡邏員警發現甲○○
    正站於前揭飲料店內，翻找前揭已竊取得手之黑色皮夾內之
    財物時，當場逮捕甲○○而查獲。
二、案經乙○○訴由彰化縣警察局彰化分局報請臺灣彰化地方法
    院檢察署檢察官偵查起訴。
    理  由
一、按被告以外之人於審判外之陳述，雖不符前4 條之規定，而
    經當事人於審判程序同意作為證據，法院審酌該言詞陳述或
    書面陳述作成時之情況，認為適當者，亦得為證據。當事人
    、代理人或辯護人於法院調查證據時，知有第159 條第1 項
    不得為證據之情形，而未於言詞辯論終結前聲明異議者，視
    為有前項之同意，刑事訴訟法第159 條之5 定有明文。立法
    意旨在於傳聞證據未經當事人之反對詰問予以核實，原則上
    先予排除，惟若當事人已放棄詰問或未聲明異議，基於證據
    資料愈豐富，愈有助於真實發現之理念，且強化言詞辯論主
    義，法院自可承認該傳聞證據例外擁有證據能力。經查，告
    訴人即被害人乙○○於警詢中之陳述（參見偵查卷宗第7 頁
    至第8 頁），雖係被告以外之人於審判外之陳述，性質上屬
    傳聞證據，惟經檢察官、被告均同意作為證據，又本院審酌
    該言詞陳述作成時之情況，並查無其他不法之情狀，足認為
    得為本案之證據，依刑事訴訟法第159 條之5 之規定，有證
    據能力。
二、訊據被告對其於上揭時、地加重竊盜之事實，於警詢、偵訊
    及本院審理中均坦承不諱，核與告訴人即被害人乙○○於警
    詢中陳述失竊情節相符（參見偵查卷宗第7 頁至第8 頁），
    且有贓物認領保管單1 紙、現場照片4 紙（參見偵查卷宗第
    15頁、第20頁至第21頁）附卷可佐，核屬相符，足認被告上
    開自白，確與事實相符，本案事證明確，被告犯行堪以認定
    。
三、按刑法第321 條第1 項第2 款規定將「門扇」、「牆垣」、
    「其他安全設備」並列，則所謂「門扇」專指門戶而言，應
    屬狹義指分隔住宅或建築物內外之間之出入口大門而言。而
    所謂「其他安全設備」，指門扇牆垣以外，依社會通常觀念
    足認防盜之一切設備而言（最高法院25年上字第4168號判例
    要旨參照）。所謂「毀越」指毀損與踰越而言。核被告所為
    ，其毀壞鐵捲門入內行竊，應構成刑法第321 條第1 項第2
    款之毀壞門扇竊盜罪。另按刑法上竊盜罪既遂未遂區分之標
    準，係採權力支配說，即行為人將竊盜之客體，移入一己實
    力支配之下者為既遂，若著手於竊盜，而尚未脫離他人之持
    有，或未移入一己實力支配之下者，則為未遂（最高法院84
    年度臺上字第2256號判決要旨參照）。被告已將竊盜之客體
    移入一己實力支配之下，已如前述，應屬竊盜既遂。又被告
    曾於94年間，因竊盜案件，經臺灣南投地方法院以94年度投
    刑簡字第515 號刑事簡易判決判處有期徒刑6 月確定，並於
    95年6 月21日因縮刑期滿執行完畢等情，此有臺灣高等法院
    被告全國前案紀錄表、臺灣彰化地方法院檢察署刑案資料查
    註紀錄表各1 份存卷可考，其於5 年內故意再犯本案有期徒
    刑以上之罪，為累犯，應依刑法第47條第1 項之規定加重其
    刑。爰審酌被告貪慾圖利，不思以合法正當途徑賺取所得，
    竟利用夜間強行破壞他人經營飲料店之鐵捲門入內行竊，且
    曾有竊盜前科，復犯本案，顯見其素行不佳，本次加重竊盜
    犯行，誠屬不該，理應從重量刑，惟念其犯後坦承犯行，且
    所竊取之上揭財物，業經被害人全部領回等其他一切情狀，
    量處如主文所示之刑，以資懲儆。又被告上揭所為之犯罪時
    間，係在96年4 月24日以後所犯，核與中華民國96年罪犯減
    刑條例第2 條第1 項之應減刑規定不符，自不予減輕其刑，
    附此敘明。
據上論斷，應依刑事訴訟法第299 條第1 項前段，刑法第321 條
第1 項第2 款、第47條第1 項，判決如主文。
本案經檢察官吳芙如到庭執行職務。
中　　華　　民　　國　　96　　年　　10 　　月　　25 　日
                  刑事第八庭       法  官  唐中興
以上正本證明與原本無異。
如不服本判決，應於判決送達後10日內，向本院提出上訴書狀，
上訴書狀應「敘述具體上訴理由」，並按他造當事人之人數附繕
本。「切勿逕送上級法院」。
告訴人或被害人對於判決如有不服具備理由請求檢察官上訴者，
其上訴期間之計算係以檢察官收受判決正本之日期為準。
中　　華　　民　　國　　96　　年　　10 　　月　　25 　日
                                   書記官  施惠卿
【附錄本案判決論罪科刑法條全文】：
中華民國刑法第321條：
犯竊盜罪而有左列情形之一者，處6月以上5年以下有期徒刑：
一、於夜間侵入住宅或有人居住之建築物、船艦或隱匿其內而犯
    之者。
二、毀越門扇、牆垣或其他安全設備而犯之者。
三、攜帶兇器而犯之者。
四、結夥3人以上而犯之者。
五、乘火災、水災或其他災害之際而犯之者。
六、在車站或埠頭而犯之者。
前項之未遂犯罰之。
